【裁判字號】    91,訴,365
【裁判日期】    920811
【裁判案由】    搶奪
【裁判全文】
臺灣屏東地方法院刑事判決                          九十一年度訴字第三六五號
    公  訴  人  臺灣屏東地方法院檢察署檢察官
    被      告  乙○○
右列被告因搶奪等案件，經檢察官提起公訴（九十一年度偵字第一七○四號），及聲
請併案辦理（九十一年度偵字第三五八七號、第三○一一號、第三一六五號）本院判
決如左：
    主  文
乙○○連續意圖為自已不法之所有，而搶奪他人之動產，累犯，處有期徒刑貳年陸月
。
    事  實
一、乙○○前因搶奪、偽造文書及違反麻醉藥品管理條例等案件，經臺灣高等法院高
    雄分院裁定其應執行刑為五年四月確定，並於民國八十八年一月十一日執行完畢
    。猶不知悔改，復基於意圖為自己不法所有之概括犯意，或夥同楊智華（業經本
    院另案判處有期徒刑一年）、或單獨，連續於下列時間、地點竊取他人之財物；
    及乘他人不及防備，自行騎乘所竊得之機車，連續附表所示時、地，搶奪他人之
    財物：
(一)乙○○與楊智華於九十一年二月八日十六時許，共同騎乘車號ＱＵＣ－三五八號
    輕型機車在屏東市境內閒逛，適渠等行經屏東縣屏東市○○路中央市場旁時，恰
    見丁○○在該市場中向蔡鎮茂（起訴書誤繕為蔡鎮武）之妻林秀鳳購物付款後，
    轉身將皮包（內有身分證、郵局定存單、行照、駕照各一張、印章一枚、提款卡
    三張、ＮＯＫＩＡ牌五一一○型號行動電話一支、現金新台幣（下同）八千元及
    約一錢重之金項鍊一條）放入在其所騎乘之車號ＯＺＱ－○九二號重型機車置物
    箱內，疏未關緊置物箱蓋，欲再向蔡鎮茂夫婦購物，而轉身走離該車約二、三步
    之距離，即認有機可趁，推由乙○○騎乘上開車號ＱＵＣ—三五八號機車在旁把
    風並伺機接應，楊智華則下車趨前徒手打開上述丁○○所騎乘之機車置物箱而竊
    取該皮包，得手後，由乙○○接應迅速逃逸，所得現金由二人朋分花用，其他物
    品則丟棄於屏東市○○路之萬年溪內。嗣渠等於九十一年三月九日上午十時三十
    分許，同行途經同市○○街圓環附近時，為曾目擊上情之蔡鎮茂所認出而報警查
    獲。
  (二)乙○○復於九十一年三月二十四日十二時二十五分許，在屏東縣屏東市○○路一
    一九號寶健醫院前，見甲○○將皮包置於車號ＯＹＸ－八四五號重型機車之置物
    箱內，未將該置物箱鎖緊，即至寶健醫院大門旁接聽行動電話，認有機可趁，徒
    手打開置物箱而竊取甲○○所有皮包（內有現金三千五百元、身分證、中國信託
    、華信銀行、安泰銀行、富邦銀行信用卡及彰化銀行提款卡各一張）。嗣為甲○○當場發覺，報警逮獲並扣得上開皮包及失竊物品。
  (三)乙○○為遂其搶奪他人財物之目的，復於九十一年三月三十一日二十時許，在屏
    東市寶建醫院前，見丙○○所有車號ＰＨＩ—三三五號重型機車之鑰匙未取下，
    遂以該鑰匙發動機車引擎之方式竊取該車，得手後騎乘該部機車，於附表編號一
    至編號三所示之時、地搶奪陳美玲等三人車內之財物，得手後，將現金花用殆盡
    ，其餘物品則丟入前述溪裡。
  (四)乙○○又於九十一年四月三十日十三時許，在屏東市○○街六九號前，復上述同
    一手法竊得洪葉桂玉所有車號ＴＵＷ－○一一號輕型機車，供己代步使用。
  (五)乙○○為達其搶奪他人財物之用，再於九十一年五月十八日十五時許，在屏東市
    ○○街三六號前，以自備之鑰匙（未扣案）啟動許美淳（更名前為許美金）所有
    車號ＯＺＳ－八九六號機車引擎之方式竊取該車，得手後，騎乘該輛機車於附表
    編號四所示時、地搶奪陳慧玲之車內財物，得手後，將現金花用殆盡，其餘物品
    則丟入前開溪中。嗣於九十一年六月六日凌晨三時三十分，在屏東市○○路橋為
    警所查獲，始知上情。
二、案經屏東縣警察局屏東分局報請臺灣屏東地方法院檢察署檢察官偵查起訴及聲請
    併案辦審理。
    理  由
一、右揭事實，業據被告乙○○於警訊、偵查中或本院審理時坦承不諱，核與證人蔡
    鎮茂、林秀鳳、胡敏嘉（許美淳之夫）、被害人丁○○、丙○○、陳為彩、蔣秀
    月、陳美玲、洪葉桂玉、告訴人甲○○及同案被告楊智華，分別於警訊、偵查及
    本院審理時所證述、指訴及供述情節相符，復有贓物領據三張、屏東縣警察局尋
    獲證明單一張、車籍作業系統－查詢認可資料表七張、車輛竊盜、車牌失竊資料
    個別查詢報表－查詢車輛認可資料表一張、現場照片十二張附卷可稽，堪認被告
    之自白與事實相符，應可採信，事證明確，被告犯行洵堪認定。
二、核被告所為，係犯刑法第三百二十條第一項竊盜罪及同法第三百二十五條第一項
    之搶奪罪。被告就事欄一、(一)之竊盜犯行，與被告楊智華間有犯意聯絡與行為分
    擔，為共同正犯。被告先後五次竊盜及四次搶奪犯行，時間緊接，手段相同，所
    犯構成要件復相同，各顯係基於概括犯意反覆為之，為連續犯，均依刑法第五十
    六條規定論以一罪，並各依法加重其刑。又被告竊取事實欄一、(三)及(五)二輛機車
    ，無非作為搶奪之交通工具，是其所犯連續竊盜罪與連續搶奪罪間，具有方法與
    結果之牽連關係，為牽連犯，依刑法第五十五條規定從一重連續搶奪罪處斷。又
    公訴人起訴事實雖未敘及被告事實欄一、(一)、(三)至(五)之竊盜犯行及附表所示之搶
    奪犯行，然該部分事實與公訴人起訴之犯罪事實，分別具有連續犯及牽連犯之關
    係，應為起訴效力所及，本院應併予審理。又被告前因搶奪、偽造文書及違反麻
    醉藥品管理條例等案件，經臺灣高等法院高雄分院裁定其應執行刑為五年四月確
    定，並於八十八年一月十一日執行完畢，有臺灣高等法院被告全國前案紀錄表一
    紙附卷可稽，竟仍不知悔改，於執行完畢後五年內，再犯本件有期徒刑以上之罪
    ，為累犯，應依法加重其刑。爰審被告年輕力壯，不思努力工作、貢獻所學，造
    福人群，為供己代步使用及不勞而獲，連續竊取他人所有機車及騎乘機車伺機搶
    奪婦女車內之財物，影響社會治安甚鉅，惟其於本院審理中坦承犯行、態度良好
    等一切情狀，爰量處如主文所示之刑，以資懲儆。至被告用以竊取事實欄一、(五)
    之機車所使用之自備鑰匙一支，因未扣案，復無證據證明仍然存在，為避免將來
    執行因難，爰不另為沒收之諭知，併此敘明。
據上論斷，應依刑事訴訟法第二百九十九條第一項前段、刑法二十八條、第三百二十
條第一項、第三百二十五條第一項、第五十五條後段、第四十七條，罰金罰鍰提高標
準條例第一條前段，判決如主文。
中      華      民      國    九十二    年      八      月     十一     日
                                  臺灣屏東地方法院刑事第五庭
                                  審判長  法  官   羅森德
                                          法  官   王以齊
                                          法  官   楊萬益
右正本證明與原本無異。
如不服本判決應於收受本判決送達後十日內向本院提出上訴書狀，其未敘述上訴理由
者，並得於提起上訴後十日內向本院補提理由書狀（均須按他造當事人之人數附繕本
 ）「切勿逕送上級法院」
                                          書記官   呂坤宗
中    華    民    國     九十二      年      八      月      二十六     日
附錄論罪科刑法條
中華民國刑法第三百二十條
 (普通竊盜罪、竊佔罪)
意圖為自己或第三人不法之所有，而竊取他人之動產者，為竊盜罪，處五
年以下有期徒刑、拘役或五百元以下罰金。
意圖為自己或第三人不法之利益，而竊佔他人之不動產者，依前項之規定
處斷。
前二項之未遂犯罰之。
中華民國刑法第三百二十五條
 (普通搶奪罪)
意圖為自己或第三人不法之所有，而搶奪他人之動產者，處六月以上五年
以下有期徒刑。
因而致人於死者，處無期徒刑或七年以上有期徒刑，致重傷者，處三年以
上十年以下有期徒刑。
 附  表  ：
┌─┬───┬───┬────┬─────┬───────────────┐
│編│行為人│被害人│ 犯  罪 │  犯  罪  │      犯              罪      │
│號│      │      │ 時  間 │  地  點  │      方              法      │
├─┼───┼───┼────┼─────┼───────────────┤
│  │      │      │九十一年│屏東市中山│騎乘機車，見陳美玲將所有皮包放│
│  │      │      │三月三十│路一三七巷│置在所駕駛自用客車右前座，車窗│
│  │      │      │一日二十│內        │未關及停車等人之機會，迅速伸手│
│一│乙○○│陳美玲│二時許  │          │進入車內，將皮包一只搶走（皮包│
│  │      │      │        │          │內，有身分證一枚、摩托羅拉牌行│
│  │      │      │        │          │動電話手機一支及現金二萬三千元│
│  │      │      │        │          │）                            │
├─┼───┼───┼────┼─────┼───────────────┤
│  │      │      │九十一年│屏東市棒球│騎乘機車尾隨陳為彩所駕駛自小客│
│  │      │      │四月三日│路與復興路│車，乘陳為彩正在等紅綠燈通行及│
│  │      │      │中午十二│口        │右前車門未上鎖之機會，突然打開│
│二│乙○○│陳為彩│時許    │          │車門，將陳為彩所有放在右前坐之│
│  │      │      │        │          │咖啡色一只搶走（皮包內有信用卡│
│  │      │      │        │          │五張、金融卡及身分證各一張及現│
│  │      │      │        │          │金一萬九千元）                │
├─┼───┼───┼────┼─────┼───────────────┤
│  │      │      │九十一年│屏東市勝利│騎乘機車見蔣秀月駕駛自用小客車│
│  │      │      │四月六日│路與博愛路│正在等紅綠燈及右前車窗打開之機│
│三│乙○○│蔣秀月│日二十時│口        │會，迅速伸手搶奪蔣秀月所有放在│
│  │      │      │三十分許│          │右前座之皮包一只。（皮包內有現│
│  │      │      │        │          │金六千元、行動電話一支、身分證│
│  │      │      │        │          │及提款卡等物）                │
├─┼───┼───┼────┼─────┼───────────────┤
│  │      │      │九十一年│屏東市廣東│騎乘機車乘陳慧玲駕駛自用小客車│
│  │      │      │五月二十│路與建豐路│正在等紅綠燈及右前車窗打開之機│
│  │      │      │八日四時│口        │車，突然伸手搶奪陳慧玲所有放在│
│四│乙○○│陳慧玲│三十分許│          │右前座之皮包一只（皮包內有身分│
│  │      │      │        │          │證、駕駛執照、匯通銀行金融卡及│
│  │      │      │        │          │健保卡二張、信用卡五張等物）  │
└─┴───┴───┴────┴─────┴───────────────┘


司法院資訊處製作；財團法人民間司法改革基金會備份。
